【裁判字號】    90,交聲,17
【裁判日期】    900806
【裁判案由】    道路交通管理處罰條例聲明異議
【裁判全文】
臺灣花蓮地方法院交通事件裁定                    九十年度交聲字第一七號
    異  議  人
    即受處分人  甲○○
右受處分人即異議人因不服違反道路交通管理處罰條例案件，對於交通部公路局台北
區監理所花蓮監理站玉里監理分站違反道路交通管理事件裁決書九十年五月一日所為
之玉監字第裁四五─Ｃ00000000號之處分聲明異議，本院裁定如左：
    主  文
異議駁回。
    理  由
一、按交通法庭認為聲明異議無理由者，應以裁定駁回之，道路交通案件處理辦法第
    十九條定有明文；又汽車駕駛人，駕駛汽車有酒精濃度過量之情形者，處新台幣
    六千元以上一萬二千元以下罰鍰，並當場禁止其駕駛及吊扣其駕駛執照六個月，
    道路交通管理處罰條例第三十五條第一項第一款定有明文；另汽車駕駛人飲酒後
    其吐氣所含酒精成份超過每公升零點二五毫克以上者，不得駕車，道路交通安全
    規則第一百十四條第一款規定甚明。
二、本件異議人即受處分人聲明異議意旨略以：我於九十年二月二十八日駕駛車號Ｕ
    四─三六三五號車，停在台北縣五股鄉○○路○段路旁，駕駛座旁的同事王禮豪
    正在結算當日的運費，適警員巡視路過，誤認王禮豪為偷渡客而進行盤查，經確
    認王禮豪之身分無誤後，就順便對我作酒精濃度測試而製作舉發單，但實際上我
    並無發動車子，也無行駛之動作，亦非如裁決書所言行駛中有異而自動停於路旁
    受檢，請撤銷原處分云云。
三、經查：本件異議人甲○○係於民國九十年二月二十七日二十三時許，與友人王禮
    豪一起在台北縣五股鄉○○路附近飲酒後，異議人啟動車號Ｕ四─三六三五號自
    小貨車引擎，搭載王禮豪，停在台北縣五股鄉○○路北上往八里方向的路旁，為
    巡邏經過之警員察覺有異，異議人並於同年月二十八日一時十分許將該車行駛至
    同路段對向車道後，經警攔下聞到異議人身上有酒味後，即將之帶回派出所作酒
    精濃度測試等情，為證人即查獲警員柳文智到庭證稱甚詳，而異議人除辯稱是其
    把車子開到對面停下來，並非為警員攔下外，餘均坦白承認，可見異議人確有駕
    駛該車之行為，至為明確。再查：異議人經警帶回派出所後，於同年月二十八日
    一時十九分測試其吐氣所含酒精成份達每公升零點四七毫克，有酒精濃度測試值
    表一份附卷可參，足證異議人確有酒精濃度過量而駕車之違規情事。原處分機關
    以異議人違反道路交通管理處罰條例第三十五條第一項第一款「汽車駕駛人，駕
    駛汽車酒精濃度過量」之規定，裁處罰鍰新台幣六千元（最低罰額）並吊扣駕駛
    執照六個月，於法並無不合。本件異議為無理由，應予駁回。
四、末查道路交通管理處罰條例第三十五條已於九十年一月十七日修正公布為：汽車
    駕駛人，駕駛汽車經測試檢定酒精濃度超過規定標準者，處新台幣一萬五千元以
    上六萬元以下罰鍰，並當場禁止其駕駛及吊扣其駕駛執照一年，惟此次修正公布
    之道路交通管理處罰條例，自九十年六月一日施行，此有修正後之條文及行政院
    令函一份可參，本案異議人違規之時間在新法施行前，自應依對異議人較有利之
    修正前該條例第三十五條規定處罰，附此敘明。
五、據上論斷，應依道路交通案件處理辦法第十九條，裁定如主文。
中      華      民      國      九十    年      八      月      六      日
                                臺灣花蓮地方法院交通法庭
                                    法  官    楊  碧  惠
右正本證明與原本無異。
如對本裁定不服，應於送達後五日內，向本院提出抗告狀。（應抄附繕本）
                                    法院書記官
中      華      民      國      九十    年      八      月      八      日


司法院資訊處製作；財團法人民間司法改革基金會備份。
